ACORDAO-COMPLETO-2483742

ACÓRDÃO 8940/2021 ATA 24/2021 - SEGUNDA CÂMARA

VISTOS, relatados e discutidos estes autos de representação, com pedido de cautelar suspensiva, formulada pela Delurb Ambiental Ltda. sobre os indícios de irregularidade no Pregão Eletrônico n.º 29/2021 conduzido pelo Centro de Aquisições Específicas (CAE) do Comando da Aeronáutica para a contratação dos serviços de recolhimento de resíduos para o Hospital Central da Aeronáutica (HCA) sob o valor estimado de R$ 1.274.665,60 e para o Hospital de Força Aérea do Galeão (HFAG) sob o valor estimado de R$ 1.196.874,89;
ACORDAM os Ministros do Tribunal de Contas da União, reunidos em Sessão da 2ª Câmara, ante as razões expostas pelo Relator, em:
9.1. conhecer da presente representação, por atender aos requisitos de admissibilidade previstos nos arts. 235 e 237, VII, do RITCU e no art. 113, § 1º, da Lei n.º 8.666, de 1993, para, no mérito, assinalar a sua parcial procedência;
9.2. anotar como prejudicado o pedido de cautelar suspensiva, diante do atual julgamento de mérito do presente feito;
9.3. promover o envio de ciência, nos termos da Resolução TCU n.º 315, de 2020, com vistas à superveniente adoção das medidas cabíveis em prol da prevenção ou correção das irregularidades no sentido de, em futuros certames, o Centro de Aquisições Específicas do Comando da Aeronáutica abster-se de incorrer nas inconsistências verificadas no Pregão Eletrônico n.º 29/2021 e, especialmente, nas seguintes falhas:
9.3.1. exigência pelo item 9.11.1.1 do edital do certame para o registro no Crea-RJ-CAU-CRQ dos atestados de capacidade técnico-operacional dos licitantes, em desacordo com o art. 30, § 3º, da Lei n.º 8.666, de 1993, e com o art. 55 da Resolução Confea n.º 1.025, de 2009, além da jurisprudência fixada pelo TCU a partir, por exemplo do Acórdão 7260/2016-TCU-Segunda Câmara e do Acórdão 1849/2019-TCU-Plenário;
9.3.2. ausência de realização da devida diligência para a verificação dos atestados apresentados pela Delurb Ambiental Ltda. sobre a realização dos serviços inerentes aos Subgrupos A3 e A5, em conformidade com a classificação na RDC n.º 222/2018 da Anvisa, para o item 6 do certame, já que os atestados mencionariam o Grupo A da RDC n.º 222/2018, contendo os mencionados subgrupos, em desacordo, assim, com o art. 43, § 3º, da Lei n.º 8.666, de 1993;
9.3.3. exigência pelo item 9.11.1.1 do edital para a apresentação de atestados sobre todos os itens da planilha, e não somente sobre as parcelas em maior relevância e valor significativo, descumprindo, com isso, os parâmetros técnicos fixados pela Súmula n.º 263 do TCU;
9.4. enviar a cópia deste Acórdão, com o Relatório e o Voto, à ora representante, para ciência, e ao Centro de Aquisições Específicas do Comando da Aeronáutica, para ciência e efetivo cumprimento ao item 9.3 deste Acórdão; e
9.5. arquivar o presente processo, nos termos do art. 169, V, do RITCU.

Representação, com pedido de cautelar suspensiva, sobre os indícios de irregularidade no Pregão Eletrônico n.º 29/2021 conduzido pelo Centro de Aquisições Específicas (CAE) do Comando da Aeronáutica para a contratação de serviços de recolhimento de resíduos para o Hospital Central da Aeronáutica (HCA) sob o valor estimado de R$ 1.274.665,60 e para o Hospital de Força Aérea do Galeão (HFAG) sob o valor estimado de R$ 1.196.874,89.

Segunda Câmara

Centro de Aquisições Específicas (CAE) do Comando da Aeronáutica.

3. Representante: Delurb Ambiental Ltda. (CNPJ 24.219.106/0001-49).

13.1. Ministros presentes: Bruno Dantas (Presidente) e Raimundo Carreiro.
13.2. Ministros-Substitutos convocados: Marcos Bemquerer Costa e André Luís de Carvalho (Relator).

ANDRÉ DE CARVALHO

Trata-se de representação, com pedido de cautelar suspensiva, formulada pela Delurb Ambiental Ltda. sobre os indícios de irregularidade no Pregão Eletrônico n.º 29/2021 conduzido pelo Centro de Aquisições Específicas (CAE) do Comando da Aeronáutica para a contratação dos serviços de recolhimento de resíduos para o Hospital Central da Aeronáutica (HCA) sob o valor estimado de R$ 1.274.665,60 e para o Hospital de Força Aérea do Galeão (HFAG) sob o valor estimado de R$ 1.196.874,89.  
2.	Após a análise final do feito, o Auditor Federal Jorge Luiz Bastos Júnior lançou o seu parecer conclusivo à Peça 16, com a anuência dos dirigentes da Selog (Peças 17 e 18) , nos seguintes termos:	
" (...) O representante alegou, em suma, que:
	a) teve sua proposta inabilitada indevidamente pelo pregoeiro;
	b) o pregoeiro negou, equivocadamente o recurso do representante contra a habilitação da empresa Landtec, que posteriormente foi a vencedora do certame;
	2.	Por fim, requer:
	a) adoção de medida cautelar para suspender o certame, bem como seus efeitos; 
	b) inabilitação da empresa Landtec;
	c) habilitação do representante, pelos fatos e fundamentos expostos.
	3. Presentes todos os requisitos de admissibilidade constantes no art. 113, § 1º, da Lei 8.666/1993, c/c os arts.235 e 237, VII, do Regimento Interno/TCU, e no art. 103, § 1º, da Resolução - TCU 259/2014, a representação deve ser conhecida.
	Análise:
	4.	Não há como se concluir quanto ao pressuposto do perigo da demora, diante da falta de informações sobre a assinatura de contrato.
	5. Não há como concluir acerca da presença do pressuposto do perigo da demora reverso, uma vez que não há nos autos informações acerca da eventual cobertura contratual do HCA e do HFAG em relação ao objeto do certame.
	Análise quanto à plausibilidade jurídica e quanto à necessidade de adoção de medida cautelar:
	6.	O representante informa que a justificativa do pregoeiro do certame para a sua inabilitação foi a seguinte (peça 2, p. 7) :
	'por descumprir o item 9.11.1.1 do Edital do certame: não apresentar atestado registrado na entidade profissional competente relacionado aos serviços do item 06 dos Grupos 1 e 2 - peças anatômicas (membros) do ser humano incinerados (A3 e A5) , pela necessidade dos Hospitais de grande Escalão para a FAB.'
	7.	Traz à baila o dispositivo mencionado no edital para a inabilitação, in verbis (peça 2, p. 7) :
	'Atestado (s) /certidão (ões) /declaração (ões) fornecido (s) por pessoa (s) jurídica (s) de direito público ou privado, devidamente registrado no CREA-RJ/CAU/CRQ da região a que estiver vinculada o profissional, comprovando já ter executado tais serviços de forma satisfatória, serviço compatível em características, quantidades e prazos com o objeto desta licitação em todos os itens da planilha. Para fins da comprovação de que trata este subitem, os atestados deverão dizer respeito a serviços executados com as seguintes características mínimas.'
	8.	Alega que atendeu de forma plena o referido item 6 dos grupos 1 e 2, conforme se verifica, por exemplo, da Certidão de Acervo Técnico - CAT 74784/2020 - Condomínio Empresarial - item 3 - Quantidade Executada - Coleta, transporte e destinação final de resíduos de serviços de saúde dos Grupos A (infectante) , B (Químico) e E (Perfuro cortante) , constante do seu documento de Habilitação (peça 14, p. 117) .
	9.	Também atendeu ao edital por intermédio da Certidão de Acervo Técnico - CAT 50207/2020 - Base de Administração e Apoio da 1ª Região Militar - item 3 - Coleta, transporte, tratamento e destinação final ambientalmente adequada de resíduo tipo 'A' (infectante) e tipo 'E' (perfurante) classificados conforme RDC 222/18 - do seu documento de Habilitação (peça 14, p. 124-136) .
	10. Assim, em princípio, as duas certidões acima mencionadas, devidamente averbadas na entidade profissional competente, conferem à representante a atestação necessária da comprovação do previsto no item 9.11.1.1 do Edital, uma vez que indica o atendimento para a coleta de resíduos de serviços de saúde do Grupo A.
	11. Em sede de recurso contra a inabilitação da proposta da representante, o pregoeiro assim se manifestou (peça 6, p. 5-6) :
	'6.1 Inabilitação da licitante DELURB 
	Quanto aos argumentos apresentados pela empresa RECORRENTE contra sua inabilitação ressalta-se inicialmente a motivação fática por parte do pregoeiro que ocasionaram a inabilitação da empresa, in verbis: 
	(...) Nessa senda, conforme documentos apresentados pela licitante DELURB para habilitação no certame, foi constatada a ausência da comprovação através de atestados de capacidade técnica, devidamente registrado em alguma das entidades competentes, para os serviços inerentes ao item 06 dos Grupos 1 e 2, que tratam da coleta, transporte e destinação final dos resíduos hospitalares infectantes dos subgrupos A3 e A5, visto que necessitam de um tratamento/destinação final diferente dos demais resíduos do Grupo 'A' e 'E', pois devem ser incinerados, descumprindo dessa forma o item 9.11.1 do Edital. 
	No mesmo sentido, a RDC nº 222/2018 veio para elucidar acerca dos subgrupos que compõem o Grupo 'A', tendo em vista a sua competente RELEVÂNCIA e necessidades DISTINTAS de manejo, tratamento e destinação final, razão pela qual esta Administração optou pelo desmembramento dos itens da mesma forma que a Resolução a fim do seu estrito cumprimento, in verbis: 
	'ANEXO I 
	CLASSIFICAÇÃO DOS RESÍDUOS DE SERVIÇOS DE SAÚDE 
	GRUPO A 
	Resíduos com a possível presença de agentes biológicos que, por suas características, podem apresentar risco de infecção.
	(...) Subgrupo A3
	Peças anatômicas (membros) do ser humano; produto de fecundação sem sinais vitais, com peso menor que 500 gramas ou estatura menor que 25 centímetros ou idade gestacional menor que 20 semanas, que não tenham valor científico ou legal e não tenha havido requisição pelo paciente ou seus familiares. 
	(...) Subgrupo A5 
	Órgãos, tecidos e fluidos orgânicos de alta infectividade para príons, de casos suspeitos ou confirmados, bem como quaisquer materiais resultantes da atenção à saúde de indivíduos ou animais, suspeitos ou confirmados, e que tiveram contato com órgãos, tecidos e fluidos de alta infectividade para príons. - Tecidos de alta infectividade para príons são aqueles assim definidos em documentos oficiais pelos órgãos sanitários competentes. 
	Desse contexto, observa-se claramente que partes humanas (membros) e fetos sem sinais vitais, por exemplo, não podem de forma nenhuma ser tratados genericamente como resíduos da saúde tipo 'A' (infectante) , tal qual a licitante RECORRENTE buscou argumentar em sua peça recursal, até pela distinta necessidade de tratamento e destinação final, um por autoclivagem e outro necessariamente incinerados. 
	Ao citar a Súmula do TCU nº 263, com o objetivo precípuo de dissuadir a Administração ao relacionar a motivação da anulação do ato de desclassificação da sua empresa no processo ocorrido no GAP-RJ, acabou por demonstrar o estrito cumprimento por parte da Administração, a qual foi aplicada ao caso específico visto que a relevância em questão está na natureza do serviço a ser executado e não no valor atribuído. Sob esse enfoque, parece válido considerar como 'parcela de maior relevância técnica' o conjunto de características e elementos que individualizam e diferenciam o objeto, evidenciando seus pontos mais críticos, de maior dificuldade técnica, bem como que representam risco mais elevado para a sua perfeita execução. Trata-se aqui da essência do objeto licitado, aquilo que é realmente caracterizador do serviço, que é de suma importância para o resultado almejado pela contratação. Ainda na mesma direção, este PREGOEIRO na condução do certame não atribuiu quantitativos mínimos a serem comprovados, mas sim, tão somente solicitou que a licitante participante comprovasse a realização de serviços compatíveis com os serviços ora licitados, os quais, no caso em tela, são de grande relevância visto que serão realizados para Hospitais de grande escalão na FAB e não para pequenos serviços de saúde, ou seja, guardou proporcionalidade e coerência no ato de inabilitação. Adentrando novamente ao mérito da inabilitação da RECORRENTE, a mesma cita em sua peça de RECURSO acerca das CAT nº 74784/2020 e 50207/2020 que comprovariam sua capacidade técnica para realizar serviços de coleta, transporte, tratamento e destinação final de resíduos tipo 'A' (infectante) e 'E' (perfurante) . Ocorre que, em uma nova análise detalhada de tais Certidões de Acervo Técnico, emitidas pelo CREA, foi verificado que tais documentos acostados às folhas nº 98 a 101 e 121 a 123, respectivamente, NÃO foram conferidos reconhecimentos de habilitação profissional para os serviços referentes a ENGENHARIA QUÍMICA relacionados a coleta, transporte e de destinação final de resíduos da saúde tipo 'A' e 'E', coadunando ainda mais com a decisão de inabilitação da licitante.'
	12. Portanto, em suma, o pregoeiro alegou que a empresa Delurb não conseguiu demonstrar, mediante atestados, a realização de serviços de coleta, transporte, tratamento e destinação final de resíduos tipo 'A3 e A5'. Ademais, alegou, em resposta à impugnação, que, além do que foi citado anteriormente, a empresa também não teve reconhecida a habilitação profissional dos serviços referentes à Engenharia Química relacionados à coleta, transporte e de destinação final de resíduos da saúde tipo 'A' e 'E', o que reforçaria a decisão pela inabilitação.
	13. Preliminarmente, cabe ressaltar que a empresa mais bem colocada da fase de lances, Servioeste Rio de Janeiro Ltda. foi desclassificada pelo seguinte motivo (peça 10, p. 4) :
	'Motivo: Conforme item 9.11.5 do Edital: LO nº IN049759 (Resíduos Classe A1, A4 e E) - Não possui LO para coleta e transporte. LO nº IN040240 (Perigoso Classe I) - Não possui licença para tratamento de esgoto e lâmpadas. Item 9.11.1.1 - Não apresentou atestado para serv. de incineração e esgoto.'
	14. Ademais, a segunda empresa mais bem colocada, Rodocon Construções Rodoviárias Ltda. foi desclassificada com base no item 8.3 do edital, pois não enviou a proposta no prazo estipulado. Portanto, a empresa Delurb foi a única empresa cujo motivo preponderante para inabilitação foi o item 9.11.1 do edital.  
	15. Entende-se oportuno transcrever a parte do edital do Pregão 29/2021, que motivou a desclassificação da empresa Delurb (peça 13, p. 13-14) :
	'9.11. Qualificação Técnica: 
	9.11.1. Registro da empresa e seus respectivos responsáveis técnicos no Conselho Regional de Engenharia, e Agronomia (CREA) e/ou Conselho de Arquitetura e Urbanismo (CAU) e/ou CRQ da jurisdição da sede do proponente, demonstrando possuir Arquiteto e Urbanista ou Engenheiro Sanitarista ou Engenheiro Químico ou Engenheiro Civil ou ainda Engenheiro comprovadamente autorizado pelo CREA/CAU/CRQ para desenvolver atividade compatível com transporte de resíduos em seu quadro técnico. Caso a licitante seja de outro estado, por ocasião da contratação, deverá apresentar certidão com visto nos conselhos: CREA-RJ/CAU-RJ/CRQ A comprovação do vínculo do responsável técnico com a empresa poderá ser feita através de certidão expedida pelo Conselho Regional.
	9.11.1.1. Atestado (s) /certidão (ões) /declaração (ões) fornecido (s) por pessoa (s) jurídica (s) de direito público ou privado, devidamente registrado no CREA-RJ/CAU/CRQ da região a que estiver vinculada o profissional, comprovando já ter executado tais serviços de forma satisfatória, serviço compatível em características, quantidades e prazos com o objeto desta licitação em todos os itens da planilha. Para fins da comprovação de que trata este subitem, os atestados deverão dizer respeito a serviços executados com as seguintes características mínimas: 
	9.11.1.2. Os atestados deverão referir-se a serviços prestados no âmbito de sua atividade econômica principal ou secundária especificadas no contrato social vigente; 
	9.11.1.3. Somente serão aceitos atestados expedidos após a conclusão do contrato ou se decorrido, pelo menos, um ano do início de sua execução, exceto se firmado para ser executado em prazo inferior, conforme item 10.8 do Anexo VII-A da IN SEGES/MP n. 5, de 2017. 
	9.11.1.4. Poderá ser admitida, para fins de comprovação de quantitativo mínimo do serviço, a apresentação de diferentes atestados de serviços executados de forma concomitante, pois essa situação se equivale, para fins de comprovação de capacidade técnico-operacional, a uma única contratação, nos termos do item 10.9 do Anexo VII-A da IN SEGES/MP n. 5/2017. 
	9.11.1.5. O licitante disponibilizará todas as informações necessárias à comprovação da legitimidade dos atestados apresentados, apresentando, dentre outros documentos, cópia do contrato que deu suporte à contratação, endereço atual da contratante e local em que foram prestados os serviços, consoante o disposto no item 10.10 do Anexo VII-A da IN SEGES/MP n. 5/2017.'
	16. Percebe-se que os atestados mencionados nos itens 9.11.1.1 a 9.11.1.5 tratam da capacidade técnico-operacional do licitante, de acordo com menção expressa no item 9.11.1.4.
	17. No que tange ao disposto no item 9.11.1.1, a jurisprudência do TCU é no sentido de ser irregular a exigência de que os atestados de capacidade técnico-operacional de empresa participante de certame licitatório seja registrada ou averbada junto ao CREA, ante a falta de previsão legal no art. 30, § 3º, da Lei 8.666/1993 e afronta o disposto no art. 55 da Resolução-Confea 1.025/2009. A exigência de atestados registrados nas entidades profissionais competentes deve ser limitada à capacitação técnico profissional, que diz respeito às pessoas físicas indicadas pelas empresas licitantes (Acórdão 7260/2016-TCU-Segunda Câmara e 1.849/2019-Plenário, relatoria da Ministra Ana Arraes e do Ministro Raimundo Carreiro, respectivamente) . Tal fato deverá ser objeto de ciência ao Centro de Aquisições Específicas.
	18. Ademais, não há o que se falar em reconhecimento de habilitação profissional para os serviços referentes à Engenharia Química por intermédio dos atestados exigidos no item 9.11.1.1, como mencionado pelo pregoeiro em resposta à impugnação, pois o supracitado item do edital é destinado à comprovação da capacidade técnico-operacional do licitante para desenvolver atividade compatível com transporte de resíduos. 
	19. Por sua vez, a aferição da capacidade técnico-profissional está prevista no item 9.11.1 do edital., que, repise-se, prevê o seguinte:
	'9.11.1. Registro da empresa e seus respectivos responsáveis técnicos no Conselho Regional de Engenharia, e Agronomia (CREA) e/ou Conselho de Arquitetura e Urbanismo (CAU) e/ou CRQ da jurisdição da sede do proponente, demonstrando possuir Arquiteto e Urbanista ou Engenheiro Sanitarista ou Engenheiro Químico ou Engenheiro Civil ou ainda Engenheiro comprovadamente autorizado pelo CREA/CAU/CRQ para desenvolver atividade compatível com transporte de resíduos em seu quadro técnico.'
	20. Nesse sentido, a empresa Delurb apresentou Certidão de Registro de Pessoa Jurídica emitida pelo CREA-RJ, onde consta como um dos ramos de atividade 'obras e serviço de Engenharia Química' (peça 14, p. 75) , bem como conta o registro de Engenheiro Químico, o Sr. Carlos Eduardo Moreia Guarido como Responsável Técnico (peça 17, p. 76) .
	21. Entretanto, o motivo inicial para a inabilitação da proposta do representante foi a suposta não apresentação de atestado registrado na entidade profissional competente relacionado aos resíduos de serviços de saúde constantes do item 6 dos Grupos 1 e 2, que têm a seguinte descrição (peça 13, p. 35-36 e 57) :
	'Serviço de coleta, transporte e destinação final de resíduos classe I (hospitalar infectante dos grupos A3 / A5. Peças anatômicas (membros) do ser humano entre outros do grupo A3 e A5. Coletados em contêineres de 240 litros brancos recolhidos em veículo apropriado. Tratamento por (INCINERAÇÃO) . Atendendo as exigências da RDC 222 da ANVISA.'
	22. De acordo com a RDC 222/2018 da Anvisa (peça 15) , os resíduos de serviços de saúde são classificados em Grupos A; B; C; D; E. Dos grupos citados, somente o Grupo A se subdivide nos subgrupos A1 até A5.
	23. Segundo o representante, o fato de apresentar um atestado relativo ao Grupo A serviria para comprovar atividades relativas aos subgrupos A3 e A5. Em consulta a um dos atestados mencionados pelo representante (peça 14, p. 117) , está consignada a 'Coleta, Transporte e Destinação Final de Resíduos de Serviços de Saúde dos Grupos A (Infectante) , B (Químico) e E (Perfuro cortante) '.
	24. Por sua vez, como já demonstrado no item 11 desta instrução, o pregoeiro, em sede de recurso, afirmou que os subgrupos A3 e A5 possuem necessidades distintas de manejo, tratamento e destinação final.
	25. Em que pese o que foi alegado pelo pregoeiro, se uma empresa está habilitada para prestar serviços de transporte e coleta e destinação final para resíduos do Grupo A da RDC 222/2018 da Anvisa, infere-se que ela está ciente das necessidades distintas de manejo, tratamento e destinação final entre todos os subgrupos.
	26. Entretanto. cabe ressaltar que os dois atestados mencionados pelo representante, relativos ao Condomínio Empresarial, Edifício Sete de Setembro (peça 113) e a Base de Administração e Apoio da 1ª Região Militar (peça 124) , não são de estabelecimentos precipuamente hospitalares.
	27. O que se conclui é que ao analisar a documentação da empresa Delurb, uma vez que os atestados apresentados não tratavam de serviços prestados a hospital, inferiu-se que subgrupos do grupo A da Resolução 222/2018 não teriam sido objeto dos serviços prestados e que por isso não estaria a empresa qualificada para a prestação dos serviços licitados.
	28. Ainda que, da leitura dos atestados da empresa Delurb, o órgão não teria informação de que o representante realizou atividades relativas aos subgrupos específicos A3 e A5, previstos no edital, entende-se que, antes da decisão pela inabilitação da proposta, haveria a possibilidade de tal fato ter sido verificado através de diligência, prevista no art. 43, § 3º, da Lei 8.666/1993.
	29. Ressalte-se que tal diligência não seria a inclusão de documento novo, e sim uma especificação das informações contidas no atestado, tendo em vista que, como já mencionado anteriormente, os subgrupos A3 e A5 estão contidos no Grupo A. Portanto, a não realização de diligência para a verificação dos atestados apresentados pela empresa Delurb (representante) acerca da realização de serviços relativos aos subgrupos A3 e A5 do RDC 222/2018 da Anvisa, deverá ser objeto de ciência ao órgão.
	30. Também é necessário trazer à baila a Súmula 263 do Tribunal de Contas da União, que estatui o seguinte:
	'Para a comprovação da capacidade técnico-operacional das licitantes, e desde que limitada, simultaneamente, às parcelas de maior relevância e valor significativo do objeto a ser contratado, é legal a exigência de comprovação da execução de quantitativos mínimos em obras ou serviços com características semelhantes, devendo essa exigência guardar proporção com a dimensão e a complexidade do objeto a ser executado.'
	31. Da leitura do item 9.11.1.1 do edital, já reproduzido nesta instrução, percebe-se que o órgão exigiu a apresentação de atestados em relação a todos os itens da planilha, e não somente das parcelas de maior relevância e valor significativo. Entende-se que tal fato, por estar em desacordo com a Súmula supracitada, deve ser objeto de ciência ao órgão. 
	32. Em relação ao não preenchimento dos requisitos do edital pela empresa Landtec, o representante simplesmente menciona que os argumentos foram pormenorizados no recurso administrativo, e que foram 'rechaçados, data vênia, de forma equivocada' pelo pregoeiro (peça 2, p. 14) , e enumera as seguintes irregularidades:
	' (i) Documentos da Landtec emitidos em ano anterior ao do procedimento licitatório em desacordo com o edital; 
	(ii) Falta de qualificação técnica. Não apresentação de vínculo com engenheiro químico, necessário a execução do objeto, em desacordo com o item 9.1.4, 9.11 e 9.11.1 do edital; 
	(iii) Infringência ao item 9.11.7 do Edital e item 5.6 dos grupos 1 e 2, aos termos do edital, por não ter apresentado licença de destinador final para o item 7; 
	(iv) Não atendimento dos itens 2.6, 7.5 e 7.17 do TR dos grupos 1 e 2, por ter apresentado licenças de destinadores finais para resíduos extraordinários em desacordo com a portaria da Comlurb 'N' Nº 002 e por ter apresentado certidões de acervo técnicas averbadas para 'plano de gerenciamento de resíduos sólidos', ao invés das atividades relacionadas no objeto.'
	33. Portanto, percebe-se que, quanto a este ponto, o representante almeja que seu recurso administrativo seja rediscutido, agora pelo TCU. Cabe reproduzir a decisão do pregoeiro acerca do pleito do representante.
	'6.2 Documentos emitidos em ano anterior ao do procedimento licitatório - inscrição de CNPJ e do cadastro de contribuintes municipal Busca a RECORRENTE a inabilitação da licitante LANDTEC por não apresentar os documentos de prova de inscrição de CNPJ e comprovante de inscrição no cadastro de contribuintes municipal, relativo aos itens 9.9.1 e 9.9.5 do Edital, com data de emissão no exercício corrente. Sobre o assunto, vejamos a previsão editalícia, in verbis: 9.9. Regularidade fiscal e trabalhista: 9.9.1. Prova de inscrição no Cadastro Nacional de Pessoas Jurídicas; (...) 9.9.5. Prova de inscrição no cadastro de contribuintes municipal, relativo ao domicílio ou sede do licitante, pertinente ao seu ramo de atividade e compatível com o objeto contratual; acerca dessa questão, conforme verificado no Instrumento Convocatório, inexiste previsão que remeta a obrigatoriedade da emissão das citadas comprovações no exercício vigente. Da mesma forma, por se tratar de consultas públicas realizadas pela internet, pode o PREGOEIRO e sua Equipe de Apoio realizar tais consultas a qualquer tempo para averiguar a veracidade do documento apresentado. Sendo assim, foram realizadas as consultas aos sítios: http://dief.rio.rj.gov.br/smf/certecweb/pesquisa.aspehttp://servicos.receita.fazenda.gov.br/Servicos/cnpjreva/Cnpjreva_Solicitacao.asp, e verificou-se que as comprovações apresentadas pela licitante LANDTEC encontram-se válidas e de acordo com o Edital, conforme documentos em anexo à presente resposta. Portanto, opta-se pela manutenção da licitante vencedora neste quesito.
	6.3 Falta de qualificação técnica - não apresentação de Engenheiro Químico 
	Argumenta a empresa RECORRENTE que por força da Legislação do CONFEA-CREA da obrigatoriedade do responsável técnico na classe profissional Engenheiro Químico para os serviços de coleta, armazenamento, transporte e destinação final de resíduos de serviços de saúde dos Grupos A, B e E, referentes a infectantes, biológicos, químicos e perfurocortantes. Argumenta ainda que a empresa apresentou em seu quadro técnico Engenheiros civil, mecânico, segurança do trabalho e de compactação, conforme certidão de registro emitida pelo CREA-RJ. Em sede de CONTRARRAZÃO, a licitante LANDTEC argumentou que o Edital permitia a licitante apresentar seu registro em qualquer das entidades profissionais CREA e/ou CAU e/ou CRQ, como também demonstrar possuir os seguintes profissionais Arquiteto e Urbanista e/ou Engenheiro Sanitarista e/ou Engenheiro Químico e/ou Engenheiro Civil ou ainda qualquer Engenheiro autorizado pelos Conselhos para desenvolver atividade compatível com o transporte de resíduos em seu quadro técnico. Dito isso, vejamos a previsão editalícia acima citada, in verbis: '9.11. Qualificação Técnica: 9.11.1. Registro da empresa e seus respectivos responsáveis técnicos no Conselho Regional de Engenharia, e Agronomia (CREA) e/ou Conselho de Arquitetura e Urbanismo (CAU) e/ou CRQ da jurisdição da sede do proponente, demonstrando possuir Arquiteto e Urbanista ou Engenheiro Sanitarista ou Engenheiro Químico ou Engenheiro Civil ou ainda Engenheiro comprovadamente autorizado pelo CREA/CAU/CRQ para desenvolver atividade compatível com transporte de resíduos em seu quadro técnico.' (grifo nosso) Visto isso, de fato a licitante vencedora cumpriu com a exigência prevista no Edital do certame ao apresentar no escopo da sua documentação Engenheiros civil, mecânico e de compactação em seu quadro técnico, devidamente registrados no CREA, conforme folhas 70 a 73 da documentação de habilitação apresentada pela LANDTEC. Noutro ponto, a licitante trouxe à baila a obrigatoriedade prevista pela Resolução CONFEA do responsável técnico na classe profissional Engenheiro Químico para os serviços de coleta, armazenamento, transporte e destinação final de resíduos de serviços de saúde dos Grupos A, B e E, referentes a infectantes, biológicos, químicos e perfurocortantes. Sobre o tema, contra-argumentou a licitante LANDTEC que foi apresentado atestado de capacidade técnica no CREA-RJ sob o CAT nº 9241/2021 pela execução dos serviços de coleta, transporte e destinação final dos resíduos da saúde através do seu responsável técnico, ao qual possui contrato, o Sr. MARCOS ANDRE JOSEPHINO DA SILVA VIEIRA, CREA nº 2015135677, corroborando assim, conforme certificado pelo CREA, o fato da licitante possuir responsável técnico na área da Engenharia Química. De fato, em uma análise minuciosa na citada CAT nº 9241/2021, acostada às folhas 326 a 328, verifica-se que se trata de um documento certificado recentemente, no dia 27 de janeiro de 2021, acerca do serviço realizado pela empresa LANDTEC para a Contratante PREFEITURA MINICIPAL DE MAGÉ, atestando os serviços de limpeza, coleta e transporte de lixo, resíduos e resíduos da saúde, através do seu responsável técnico o Sr. MARCOS ANDRE JOSEPHINO DA SILVA VIEIRA, CREA nº 2015135677, comprovando assim possuir responsável técnico na área de Engenharia Química, em seu quadro profissional, conforme atestado pela entidade profissional CREA, pois caso contrário tal averbação jamais seria realizada por aquele Órgão. Do exposto, cai por terra o argumento da empresa RECORRENTE visando a inabilitação da licitante LANDTEC pelo motivo de não possuir em seu quadro técnico profissional da área de Engenharia Química, conforme Legislação CONFEA, visto as documentações técnicas comprobatórias apresentadas no certame, todas de acordo com a previsão contida no item 9.11.1 do Edital, onde a licitante poderia cumprir o requisito apresentando responsável técnico em qualquer dos Conselhos e ainda comprovou possuir em seu quadro técnico profissional na área de Engenharia Química, conforme CAT apresentada.
	6.4 Não atendimento do item 9.11.7 do Edital e dos itens 5.6 do TR - por não apresentar a licença do destinador final para o item 7 Argumenta a RECORRENTE que em conformidade com o item 9.11.7 do Edital a licitante LANDTEC encaminhou Licença de Operação (LO) vencida para a subcontratada ENVIRO-CHEMIE TRATAMENTOS ESPECIALIZADOS e que a empresa ESSENCIS SOLUÇÕES AMBIENTAIS não possui licença para a correta destinação e tratamento dos efluentes, visto que sua licença se trata do 'pré-tratamento de efluentes líquidos e envio a unidades de tratamento licenciadas'. Sobre o assunto, a licitante vencedora contra-argumentou que a subcontratada ENVIRO-CHEMIE está em pleno funcionamento e que, se necessário fosse, estaria disponível para diligências complementares necessárias. Ressaltou ainda que a subcontratada ESSENCIS possui licença para 'tratamento de solos contaminados, descontaminação e sucateamento de recipientes e tanques; recebimento, armazenamento, pré-tratamento de efluentes líquidos e envio a unidades de tratamento licenciadas...' e está apta a realizar os serviços objeto da subcontratação. Desse contexto, este PREGOEIRO optou por dirimir quaisquer dúvidas que pairem sobre a temática e encaminhou correio eletrônico para a licitante LANDTEC solicitando esclarecimentos e documentações complementares que corroborem com a afirmação da empresa ENVIRO-CHEMIE estar em pleno funcionamento, conforme anexo à presente resposta. Em resposta as diligências solicitadas, a licitante LANDTEC informou que a empresa subcontratada possui protocolo de renovação que é tempestivo e em conformidade o artigo 34 do requerimento do Decreto Municipal 40722/2015, vinculado ao Decreto Rio nº 48481 de 29 de janeiro de 2021. Ressaltou ainda que a condicionante nº 33 da Licença de Operação determina que se a empresa requerer a renovação da Licença Municipal no mínimo 120 dias antes do vencimento do seu prazo de validade a mesma continua válida. Por fim, apresentou os documentos comprobatórios os quais encontram-se em anexo à presente resposta. Nessa senda, não merece prosperar o argumento da licitante RECORRENTE acerca do não atendimento do item 9.11.7 do Edital e dos itens 5.6 do TR - por não apresentar a licença do destinador final para o item 7.
	6.5 Pelo não atendimento dos itens 2.6, 7.5 e 7.17 do TR - Por apresentar licença de destinadores em desacordo com a Portaria COMLURB nº 002 e pelas certidões de acervo técnico com o tema 'plano de gerenciamento para resíduos sólidos' Argumentou a RECORRENTE que a empresa vencedora apresentou documentos relacionados aos locais de vazamento de resíduos: CTR ITABORAÍ e ETR GRAMACHO, conforme comprovada a relação comercial entre as empresas na documentação de habilitação encaminhada, em desacordo com a Portaria N nº 002 de 29 de janeiro de 2019 da COMLURB, com aplicabilidade no município do Rio de Janeiro. Conforme argumentos em sede de CONTRARRAZÃO, tratam as Licenças nº 020/2015 e IN03315 apresentadas pela licitante LANDTEC relacionadas às empresas ETR JARDIM GRAMACHO S/A e CTR ITABORAÍ - CENTRO DE TRATAMENTO DE RESÍDUOS DE ITABORAÍ LTDA, as quais seriam opções subcontratadas para os serviços de destinação final dos resíduos Classe II-A, II-B e recicláveis e destinação final dos resíduos industriais e de construção civil, todavia, devido a legislação municipal destina seus resíduos na própria COMLURB. Desse diapasão, após consulta realizada a Portaria N nº 002, de 29 de janeiro de 2019, da COMLURB, que estabelece as diretrizes para o CREDENCIAMENTO de pessoas jurídicas que desejam prestar serviços de coleta e remoção de resíduos sólidos especiais na cidade do Rio de Janeiro, tem-se a seguinte previsão no item 8.07 (Locais para vazamento de resíduos) , in verbis: '8.07 É obrigatória a disposição do Lixo Extraordinário de Grandes Geradores originados nesta cidade, somente em áreas da COMLURB ou por ela autorizadas, desde que em Estações de Transferência (ETR's) e Centros de Tratamento de Resíduos (CTR's) , estabelecidos (localizados) dentro do Município do Rio de Janeiro e, excepcionalmente, no CTR-Rio, em Seropédica por se tratar de área sob concessão da COMLURB, gestora do sistema de Limpeza Urbana na Cidade do Rio de Janeiro, a teor dos artigos 1º, 2º, 3º e seus incisos, todos do Decreto Municipal nº 21.305/2002, promovendo o controle das quantidades e tipos dos resíduos coletados e transportados pelas empresas credenciadas e adequando-se aos parâmetros da Política Nacional de Resíduos Sólidos.' Diante do exposto, após consulta pública realizada no sitio do COMLURB acerca das empresas credenciadas pela Companhia para remoção de resíduos sólidos extraordinário, resíduos biológicos e resíduos sólidos inertes, através do sítio https://comlurbnet.rio.rj.gov.br/extranet/credenciadas/listacredsEXTRANET.php#1, este Pregoeiro verificou que a licitante LANDTEC CONSULTORIA AMBIENTAL E SERVIÇOS DE CONTRUÇÃO CIVIL LTDA de fato encontra-se credenciada para o despejo dos resíduos, conforme asseverado em sede de CONTRARRAZÃO. Outrossim, ao verificar a documentação de habilitação encaminhada a licitante declarou o cumprimento da legislação supra, conforme folhas 173 e 174 da documentação de habilitação. Apresentou também o Certificado de Credenciamento nº 46, citada na peça de CONTRARRAZÃO, conforme folha 97 da documentação de habilitação. Argumentou ainda a RECORRENTE acerca do descumprimento do item 9.11.1.1 do Edital que trata da comprovação por meio de atestado de capacidade técnica, devidamente registrado na entidade profissional competente, tendo em vista que apresentou Certidões de Acervo Técnico (CAT) relacionada ao 'plano de gerenciamento para resíduos sólidos'. Sobre o assunto, este PREGOEIRO novamente verificou as citadas CAT na peça de RECURSO e verificou que tal plano se trata tão somente de uma temática (introdução) e que em todos os acervos existe a competente complementação dos serviços realizados, de acordo com os atestados de capacidade técnica conferidos, os quais são os serviços de coleta, transporte e destinação final dos resíduos, em estrito cumprimento ao item 9.11.1.1 do Edital. Nessa senda, não merece prosperar o argumento da licitante RECORRENTE acerca do descumprimento da Portaria N nº 002, de 29 de janeiro de 2019, da COMLURB, como também, por apresentar certidões de acervo técnico com o tema 'plano de gerenciamento para resíduos sólidos'.'
	34. Entretanto, o representante não trouxe aos autos eventuais falhas, omissões ou irregularidades do pregoeiro na análise do recurso. A princípio, não há elementos suficientes na representação para rediscutir essas questões. Destarte, trata-se de mero inconformismo com a decisão prolatada pelo pregoeiro. 
	35. Portanto, a representação deve ser considerada improcedente quanto a este ponto.
	36. Cabe ressaltar, ainda, que os processos mencionados pelo representante (TC 033.680/2020¿5 e TC 047.549/2020¿3) tratavam de assuntos distintos do processo atual. Ademais, nos dois certames (Pregão 12/2020 do Grupamento de Apoio do Rio de Janeiro e o Pregão 30/2020 da Base Aérea dos Afonsos, respectivamente) , cinco empresas apresentaram propostas, ao passo que no certame em análise foram quatro empresas. Portanto, não se pode inferir uma eventual restrição à competitividade.
	37. Por fim, é imperioso ressaltar que o valor da proposta negociada da empresa Landtec para o grupo 1 foi de R$ 1.049.090,40, enquanto a proposta da empresa Delurb foi de R$ 1.077.777,60, ante um valor estimado de R$ 1.274.665,60. Para o grupo 2, a proposta da empresa Landtec foi de R$ 777.438,64, ao passo que a proposta da empresa Delurb foi de R$ 1.077.777,69, ante um valor estimado de R$ 1.196.874,89.
	38. Portanto, eventual determinação no sentido de retornar à fase de análise de propostas, com vistas a rever a proposta e documentos de habilitação da empresa Delurb, não traria benefícios à Administração, e somente beneficiaria o interesse privado da representante.
	39. Cabe ponderar que esta Corte de Contas já considerou que incumbir o TCU da análise dos atos administrativos praticados num processo licitatório, nos quais não se sobressaia o interesse público tem, na prática, o efeito de transformá-lo em nova instância recursal dos certames instaurados nos diversos órgãos e entidades da Administração Pública Federal, o que não encontra respaldo no direito pátrio (Acórdão 8071/2010-TCU-Primeira Câmara, Relator Ministro Weder de Oliveira) .
	40. No mesmo sentido, por ocasião do julgamento do Acórdão 597/2016-TCU-Plenário, o relator, Ministro Vital do Rego expôs que as competências constitucionais (art. 71) e legais (Lei 8.443/1992 e Lei 8.666/1993, art. 113, § 1º) desta Corte 'estão direcionadas à tutela do interesse público, e não à proteção de interesses particulares dissociados do interesse público. Se assim não fosse, pouca ou nenhuma diferença haveria entre os Tribunais de Contas e os Tribunais Judiciários'.
	41. Destarte, diante do resultado da licitação, com a negociação realizada junto à empresa Landtec, que tornou sua proposta ainda mais vantajosa que a apresentada pela Delurb, e ausentes elementos nas impropriedades relatadas nesta instrução, que indiquem favorecimento indevido à empresa Landtec, conclui-se suficiente dar ciência das falhas identificadas, com vistas a evitar ocorrências semelhantes no futuro.
	42. Além disso, diante do exposto, os elementos constantes dos autos permitem, desde já, a avaliação quanto ao mérito da presente representação como parcialmente procedente.
	43. Em virtude do exposto, propõe-se:
	43.1. conhecer da representação, satisfeitos os requisitos de admissibilidade constantes dos arts.235 e 237, VII, do Regimento Interno deste Tribunal, e no art. 103, § 1º, da Resolução - TCU 259/2014;
	43.2. no mérito, considerar a presente representação parcialmente procedente.
	43.3. indeferir o pedido de concessão de medida cautelar formulado pelo representante, tendo em vista a inexistência de todos os elementos necessários para sua adoção;
	43.4. dar ciência ao Centro de Aquisições Específicas, com fundamento no art. 9º, inciso I, da Resolução - TCU 315/2020, sobre as seguintes impropriedades/falhas, identificadas no Pregão 29/2021, para que sejam adotadas medidas internas com vistas à prevenção de outras ocorrências semelhantes:
	a) a exigência, no item 9.11.1.1 do edital do certame, de registro no CREA-RJ/CAU/CRQ, dos atestados de capacidade técnico-operacional dos licitantes, não possui previsão legal no art. 30, § 3º, da Lei 8.666/1993 e afronta o disposto no art. 55 da Resolução-Confea 1.025/2009, bem como a jurisprudência do TCU (Acórdão 7260/2016-TCU-Segunda Câmara e 1.849/2019-Plenário, relatoria da Ministra Ana Arraes e do Ministro Raimundo Carreiro, respectivamente) ;
	b) a não realização de diligência para a verificação dos atestados apresentados pela empresa Delurb Ambiental Ltda., acerca da realização de serviços relativos aos subgrupos A3 e A5, conforme classificação da RDC 222/2018 da Anvisa, correspondentes ao item 6 do certame, tendo em vista que os atestados mencionavam o Grupo A da RDC 222/2018, que contém os subgrupos mencionados, está em desacordo com o previsto no art. 43, § 3o, da Lei 8.666/1993;
	c) a exigência, no item 9.11.1.1 do edital, de apresentação de atestados em relação a todos os itens da planilha, e não somente das parcelas de maior relevância e valor significativo, está em desacordo com a Súmula 263 do TCU;
	43.5. informar ao Centro de Aquisições Específicas e ao representante do acórdão que vier a ser proferido, destacando que o relatório e o voto que fundamentam a deliberação ora encaminhada podem ser acessados por meio do endereço eletrônico www.tcu.gov.br/acordaos; e;
	43.6. arquivar os presentes autos, nos termos art. 169, V, do Regimento Interno deste Tribunal."
3.	Estando o processo concluso, contudo, para o superveniente julgamento, foi acostado o pedido de sustentação oral por Giorgio Pierson Oliboni (OAB-RJ 151.970 - Peça 19) , em nome da Delurb Ambiental Ltda., tendo ele sido adequadamente indeferido, entretanto, pelo Presidente da 2ª Câmara do TCU (Peça 21) , nos termos do art. 14 da Resolução TCU n.º 36, de 1995, pois o solicitante não figuraria como parte interessada no processo.
É o Relatório.

8.1. Giorgio Pierson Oliboni (OAB-RJ 151.970), entre outro, representando a Delurb Ambiental Ltda.

Não atuou.

REPRESENTAÇÃO. PREGÃO ELETRÔNICO. PEDIDO DE CAUTELAR SUSPENSIVA. INDÍCIOS DE IRREGULARIDADE NO CERTAME. CONHECIMENTO. PARCIAL PROCEDÊNCIA. PREJUÍZO AO PEDIDO DE CAUTELAR SUSPENSIVA. CIÊNCIA PREVENTIVA E CORRETIVA. COMUNICAÇÃO. ARQUIVAMENTO.

REPRESENTAÇÃO (REPR)

Secretaria de Controle Externo de Aquisições Logísticas (Selog).

Trata-se de representação, com pedido de cautelar suspensiva, formulada pela Delurb Ambiental Ltda. sobre os indícios de irregularidade no Pregão Eletrônico n.º 29/2021 conduzido pelo Centro de Aquisições Específicas (CAE) do Comando da Aeronáutica para a contratação dos serviços de recolhimento de resíduos para o Hospital Central da Aeronáutica (HCA) sob o valor estimado de R$ 1.274.665,60 e para o Hospital de Força Aérea do Galeão (HFAG) sob o valor estimado de R$ 1.196.874,89. 
2.	O TCU deve conhecer, preliminarmente, da presente representação, por atender aos requisitos legais e regimentais de admissibilidade, devendo no mérito, contudo, assinalar a sua parcial procedência. 
3.	A ora representante teria apresentado, em linhas gerais, os seguintes indícios de irregularidade: (i) a sua proposta teria sido indevidamente inabilitada pelo pregoeiro ante o suposto descumprimento do item 9.11.1.1 do edital do certame em função da ausência do atestado registrado na entidade profissional competente sobre os serviços apontados no Item 6 dos Grupos 1 e 2 (coleta, transporte e destinação final dos resíduos hospitalares infectantes dos Subgrupos A3 e A5) ; e (ii)  o pregoeiro teria equivocadamente negado o recurso então oposto pela ora representante contra a habilitação da Landtec Consultoria Ambiental e Serviços de Construção Civil Ltda., tendo ela sido posteriormente declarada como vencedora do aludido certame.
4.	De todo modo, após a análise final do feito, a Selog propôs o conhecimento da presente representação para, no mérito, assinalar a sua parcial procedência, dando como prejudicado o aludido pedido de cautelar suspensiva, sem prejuízo do envio de ciência corretiva e preventiva ao CAE sobre as falhas verificadas no aludido certame.
5.	O TCU pode incorporar o parecer da unidade técnica a estas razões de decidir.
6.	A unidade técnica destacou a eventual impossibilidade de analisar os pressupostos para a cautelar suspensiva, além do perigo na demora reverso, em face da ausência de informações sobre o atual estágio do certame e a eventual celebração do contrato público decorrente do referido Pregão Eletrônico n.º 29/2021.
7.	Ao discorrer, contudo, sobre o referido item 9.11.1.1 do edital, a unidade técnica assinalou a indevida exigência de os atestados de capacidade técnico-operacional dos licitantes terem o respectivo registro no correspondente Crea ante a ausência de amparo para esse procedimento no art. 30, § 3º, da Lei n.º 8.666, de 1993, além da afronta ao art. 55 da Resolução Confea n.º 1.025, de 2009.
8.	Ao discorrer, por sua vez, sobre a referida inabilitação, a Selog assinalou que as duas certidões apresentadas pela ora representante, com a devida averbação na entidade profissional competente, poderiam servir para a comprovação da exigência prevista no item 9.11.1.1 do edital, até porque indicaria o atendimento ao requisito da coleta dos resíduos em serviços de saúde no Grupo A, a despeito de, no recurso administrativo, o pregoeiro ter afirmado que os Subgrupos A3 e A5 fixariam as distintas necessidades de manejo, tratamento e destinação final, não estando elas abrangidas pelos atestados então apresentados pela ora representante.
9.	Eis que, ao responder os questionamentos da Delurb no referido recurso administrativo, o pregoeiro teria apresentado a classificação dos subgrupos integrantes do Grupo A, nos termos da Resolução da Diretoria Colegiada (RDC) da Anvisa n.º 222, de 2018, sob as seguintes condições:
	" (...) CLASSIFICAÇÃO DOS RESÍDUOS DE SERVIÇOS DE SAÚDE 
	GRUPO A 
	Resíduos com a possível presença de agentes biológicos que, por suas características, podem apresentar risco de infecção.
	 (...) Subgrupo A3
	Peças anatômicas (membros) do ser humano; produto de fecundação sem sinais vitais, com peso menor que 500 gramas ou estatura menor que 25 centímetros ou idade gestacional menor que 20 semanas, que não tenham valor científico ou legal e não tenha havido requisição pelo paciente ou seus familiares. 
	 (...) Subgrupo A5 
	Órgãos, tecidos e fluidos orgânicos de alta infectividade para príons, de casos suspeitos ou confirmados, bem como quaisquer materiais resultantes da atenção à saúde de indivíduos ou animais, suspeitos ou confirmados, e que tiveram contato com órgãos, tecidos e fluidos de alta infectividade para príons. - Tecidos de alta infectividade para príons são aqueles assim definidos em documentos oficiais pelos órgãos sanitários competentes."
10.	Sob esse prisma, a unidade técnica indicou a eventual razoabilidade nas circunstâncias de a análise da documentação da Delurb ter levado o pregoeiro a supor que os subgrupos no Grupo A da RDC n.º 222 da Anvisa, de 2018, não corresponderiam aos serviços prestados pela ora representante, pois os atestados ali apresentados não tratariam de serviços prestados a hospitais, subsistindo a eventual dúvida sobre ela estar qualificada para a prestação dos aludidos serviços.
11.	A unidade técnica ponderou, contudo, que, antes de decidir pela inabilitação da ora representante, o pregoeiro deveria ter realizado a devida diligência para o esclarecimento da aludida dúvida, em conformidade com o art. 43, § 3º, da Lei n.º 8.666, de 1993, devendo o TCU promover o envio da aludida ciência corretiva ou preventiva em face da ausência de adoção dessa diligência.
12.	A unidade técnica aduziu, ainda, que o CAE teria exigido a apresentação de atestados sobre todos os itens da planilha, e não somente das parcelas em maior relevância e valor significativo, descumprindo, com isso, os parâmetros técnicos fixados pela Súmula n.º 263 do TCU, devendo, por aí também, ser promovido o envio da correspondente ciência corretiva ou preventiva.
13.	Ocorre, todavia, que não restaria plenamente configurada a eventual irregularidade sobre a atuação do pregoeiro, ao negar o solicitado provimento ao recurso contra a habilitação da Landtec Consultoria, não cabendo ao Tribunal avaliar essa suposta falhas no presente momento, até porque não caberia ao TCU atuar como mera instância recursal administrativa em prol da eventual defesa de interesses particulares junto à administração pública, e, assim, não subsistiria a suposta procedência sobre esse aspecto na presente representação. 
14.	Não por acaso, ao tratar desse aspecto, a Selog indicou que a eventual determinação para o retorno do certame para a reanálise das propostas, além dos documentos de habilitação da ora representante, não traria benefícios ao erário, já que o valor da proposta negociada junto à Landtec Consultoria para o Grupo 1 teria sido de R$ 1.049.090,40, ao passo que proposta da Delurb teria sido apresentada sob o valor de R$ 1.077.777,60, tendo o Grupo 2 contado com a proposta negociada junto à Landtec sob o valor de R$ 777.438,64, enquanto a proposta da Delurb teria sido apresentada sob o patamar de R$ 1.077.777,69.
15.	Por conseguinte, o TCU pode promover o envio da aludida ciência sobre as correspondentes irregularidades no sentido de, em futuros certames, o CAE abster-se de incorrer nas inconsistências verificadas no aludido certame e, especialmente, nas seguintes falhas: (a) exigência do registro no correspondente Crea para os atestados de capacidade técnico-operacional dos licitantes; (b) ausência de realização da diligência para a verificação dos atestados apresentados pela Delurb Ambiental Ltda. sobre a realização de serviços nos Subgrupos A3 e A5 do RDC n.º 222, de 2018; e (c) exigência de apresentação dos atestados para todos os itens da planilha, e não somente para as parcelas em maior relevância e valor significativo.
16.	O TCU pode, enfim, assinalar como prejudicado o aludido pedido de cautelar suspensiva diante do atual julgamento de mérito do presente feito.
17.	Em face, portanto, dos elementos de convicção até aqui obtidos neste processo, o TCU deve conhecer da presente representação para, no mérito, assinalar a sua parcial procedência, dando como prejudicado o suscitado pedido de cautelar suspensiva, sem prejuízo de promover o aludido envio de ciência preventiva e corretiva sobre as correspondentes irregularidades.
Ante o exposto, pugno pela prolação do Acórdão ora submetido a este Colegiado.
TCU, Sala das Sessões, em 13 de julho de 2021.
Ministro-Substituto ANDRÉ LUÍS DE CARVALHO 
Relator